【裁判字號】    95,裁,1599
【裁判日期】    950720
【裁判案由】    醫療法
【裁判全文】
最  高  行  政  法  院  裁  定
                                     95年度裁字第01599號
上  訴  人  乙○○
被 上訴 人  臺中縣政府
代  表  人  甲○○
上列當事人間因醫療法事件，上訴人對於中華民國94年3月3日臺
中高等行政法院94年度簡字第6號判決，提起上訴，本院裁定如
下：
    主  文
上訴駁回。
上訴審訴訟費用由上訴人負擔。
    理  由
一、按對於適用簡易程序之裁判提起上訴或抗告，須經本院許可
    ，且該許可以訴訟事件所涉及之法律見解具有原則性者為限
    ，行政訴訟法第235條定有明文。
二、本件上訴人於臺中縣太平市○○路50號開設「天地人民俗療
    法中心」，因其於民國93年5月9日在中國時報A7版刊登「『
    香港桂南生物科技大藥廠』生物科研成果（自療氣功）」內
    容宣稱「不吃藥、不打針、不針灸亦不使用任何儀器，20分
    鐘立即見效... 只要是醫學中心治不好的任何雜症、怪病、
    絕症的患者，以適合該症汁液洗搽患部，只要洗搽20分鐘，
    天下人難以置信的療效立即呈現．．．高血壓200以上、糖
    尿病血糖600以上無法降低者．．．嚴重氣喘病者、精神分
    裂症者（不停自言自語）、嚴重巴金森氏症（雙手不停顫抖
    ）、初期癌症病患（癌細胞未轉移擴散）者、男女不孕、．
    ．．白內障、青光眼等患者，歡迎持醫學中心診斷證明書來
    報名先免費治療一次．．．」等文詞，經行政院衛生署中醫
    藥委員會查獲，移送臺中縣衛生局查證認屬違規廣告，被上
    訴人乃以上訴人違反醫療法第84條規定，爰依同法第104條
    規定，處上訴人新台幣（下同）5萬元罰鍰，上訴人不服，
    循序提起本件訴訟。經原審依簡易訴訟程序審理結果，略以
    ：上訴人雖稱其有香港地區之醫師執照，但在我國並未取得
    醫師執照，是其在臺中縣太平市○○路50號開設「天地人民
    俗療法中心」，自非屬醫療法第2條所規定之醫療機構，依
    同法第84條之規定，上訴人不得為醫療廣告。經查，上訴人
    其於93年5月9日在中國時報A7版刊登「生物科研成果─自療
    氣功」廣告，依此廣告內容整體觀察，其所傳達之訊息，自
    已涉及上訴人醫術宣傳，且具有招徠他人前往其住處醫療之
    目的，已達宣傳招徠醫療業務，又廣告文詞稱以適合該症汁
    液洗搽患部，可治療高血壓、糖尿病高血糖者、嚴重氣喘病
    者及精神分裂症者等重症，亦非行政院衛生署82年11月19
    日衛署醫字第82175656號公告其中關於以民間習用之外敷藥
    物、外敷生草藥與藥洗，對運動跌打損傷所為之處置行為之
    情形，自屬同法第9條規定之醫療廣告。上訴人此廣告經行
    政院衛生署中醫藥委員會查獲，移送被上訴人查證結果，認
    屬違規廣告，並依行政程序法第102條規定，於93年7月1日
    以府授衛字第09300920號函通知上訴人於93年7月15日前提
    出陳述意見，有該函及郵件回執在卷可稽，因至93年8月10
    日均未獲上訴人回覆，被上訴人依上開規定，處上訴人罰鍰
    五萬元，即無不合。訴願決定予以維持，亦無不合，因而判
    決駁回上訴人之訴。上訴人不服，提起上訴主張略以：上訴
    人的生物科技產品經香港衛生署許可上市，且經廣州市腫瘤
    醫院院長楊乃普作人體驗證，確實有效，原審法院違法未予
    調查上訴人的生物科技成果是否20分鐘有神奇療效，亦未調
    查衛生署對於上訴人93年4月5日及93年5月3日邀請函不回函
    之原因，僅認定上訴人刊登廣告即予處罰，顯然違法云云。
    本院經核上訴意旨，乃上訴人以其對法律上見解之歧異，就
    原審取捨證據、認定事實之職權行使，指摘其為不當，已無
    可採。且無所涉及之法律見解具有原則性之重要情事，其上
    訴不合前揭規定，不應許可。上訴難謂合法，應予駁回。
三、依行政訴訟法第249條第1項前段、第104條、民事訴訟法第
    95條、第78條，裁定如主文。
中    華    民    國    95    年    7     月    20    日
                  第五庭審判長法  官  鄭  淑  貞
                              法  官  黃  合  文
                              法  官  吳  明  鴻
                              法  官  林  茂  權
                              法  官  鄭  小  康
以  上  正  本  證  明  與  原  本  無  異
中    華    民    國    95    年    7     月    21    日
                              書記官  王  福  瀛


司法院資訊處製作；財團法人民間司法改革基金會備份。
